【裁判字號】    97,台上,2032
【裁判日期】    970515
【裁判案由】    違反毒品危害防制條例
【裁判全文】
最高法院刑事判決            九十七年度台上字第二○三二號
上  訴  人  甲○○
上列上訴人因違反毒品危害防制條例案件，不服台灣高等法院中
華民國九十七年二月二十七日第二審判決（九十六年度上訴字第
四八六六號，起訴案號：台灣板橋地方法院檢察署九十六年度毒
偵字第五五五○號），提起上訴，本院判決如下：
    主  文
上訴駁回。
    理  由
按刑事訴訟法第三百七十七條規定，上訴於第三審法院，非以判
決違背法令為理由，不得為之。是提起第三審上訴，應以原判決
違背法令為理由，係屬法定要件。如果上訴理由書狀並未依據卷
內訴訟資料，具體指摘原判決不適用何種法則或如何適用不當，
或所指摘原判決違法情事，顯與法律規定得為第三審上訴理由之
違法情形，不相適合時，均應認其上訴為違背法律上之程式，予
以駁回。本件上訴人甲○○上訴意旨略稱：上訴人施用第一級毒
品海洛因為警查獲後，在警詢時及偵審中均坦承不諱，原判決判
處上訴人有期徒刑十月，顯有重判之情形。
惟查：量刑輕重係屬事實審法院得依職權自由裁量之事項，茍已
以行為人之責任為基礎，並斟酌刑法第五十七條各款所列情形，
而為刑之量定，且未逾法定刑度，即不得遽指為違法。原判決已
說明第一審審酌上訴人有施用毒品前案紀錄，且歷經觀察勒戒後
，竟不思戒解再為本件施用海洛因之犯行，顯見其不思悔改，自
制力不佳，惟考量上訴人犯罪後已坦承犯行，及其施用毒品所生
危害程度等一切情狀，而量處上訴人有期徒刑十月（累犯），經
核認事用法俱無不合，量刑亦稱妥適，上訴人指摘第一審量刑過
重，為無可採等之理由（見原判決第三頁第一至十二行）。則第
一審顯以上訴人之責任為基礎，審酌刑法第五十七條各款所列情
形，為科刑輕重標準之綜合考量，其量定之刑罰，亦未逾依累犯
規定加重其刑後之法定刑度，原審予以維持，自無量刑不當之可
言。上訴意旨，係以自己主觀之說詞，對原判決已詳細說明之事
項漫事指摘，依首開說明，自難認係適法之第三審上訴理由。其
就施用第一級毒品部分之上訴，顯與法律規定得為第三審上訴理
由之違法情形，不相適合。其此部分上訴違背法律上之程式，應
予駁回。又查刑事訴訟法第三百七十六條所列各罪之案件，經第
二審判決者，不得上訴於第三審法院，法有明文。上訴人施用第
二級毒品部分，原審認係犯毒品危害防制條例第十條第二項之罪
，核屬刑事訴訟法第三百七十六條第一款之案件。依上開說明，
既經第二審判決，自不得上訴於第三審法院，上訴人就此部分竟
復提起上訴，顯為法律所不准許，亦應予駁回。
據上論結，應依刑事訴訟法第三百九十五條前段，判決如主文。
中    華    民    國  九十七  年    五    月   十五   日
                      最高法院刑事第八庭
                          審判長法官  謝  俊  雄
                                法官  陳  世  雄
                                法官  吳  信  銘
                                法官  徐  文  亮
                                法官  吳      燦
      本件正本證明與原本無異
                                      書  記  官
中    華    民    國  九十七  年    五    月   二十   日
                                                      V


司法院資訊處製作；財團法人民間司法改革基金會備份。
